【裁判字號】    97,審訴,736
【裁判日期】    970430
【裁判案由】    毒品危害防制條例
【裁判全文】
臺灣高雄地方法院刑事判決             97年度審訴字第736號
公  訴  人  臺灣高雄地方法院檢察署檢察官
被      告  乙○○
上列被告因毒品危害防制條例案件，經檢察官分別提起公訴（97
年度毒偵字第1292、1569號），經本院合併審理，被告於本院準
備程序中為有罪之陳述，經合議庭裁定由受命法官依簡式審判程
序獨任審理，判決如下：
    主  文
乙○○施用第一級毒品，累犯，處有期徒刑陸月；扣案海洛因壹
包（含包裝袋，驗前淨重零點零壹柒公克，驗後淨重零點零零玖
公克），沒收銷燬之。又施用第一級毒品，累犯，處有期徒刑陸
月；扣案海洛因壹包（含包裝袋，驗前淨重零點零貳壹公克，驗
後淨重零點零壹肆公克），沒收銷燬之。應執行有期徒刑拾月；
扣案海洛因貳包（均含包裝袋，其一驗前淨重零點零壹柒公克，
驗後淨重零點零零玖公克；另一驗前淨重零點零貳壹公克，驗後
淨重零點零壹肆公克），均沒收銷燬之。
    事  實  及  理  由
一、犯罪事實要旨：
    乙○○前因施用毒品，經送強制戒治後，於民國92年11月7
    日因停止戒治釋放付保護管束，於93年3 月1 日保護管束期
    滿，停止執行之處分未經撤銷視為執行完畢。復於93年間因
    施用毒品之毒品危害防制條例案件，經法院判處有期徒刑8
    月確定，於94年7 月12日入監服刑，於95年3 月11日縮刑期
    滿執行完畢（構成累犯）。詎不知悔改，猶分別為下述犯行
    ：
  1.基於施用第一級毒品海洛因之犯意，於97年1 月26日15時許
    ，在高雄縣林園鄉○○路之產業道路上，以海洛因摻於香煙
    內之方式，施用第一級毒品海洛因1 次。嗣於97年1 月27日
    18時15分許，在高雄縣林園鄉○○街3 號前，因形跡可疑經
    警盤查，乙○○乃主動交出海洛因1 包（含包裝袋，驗前淨
    重0.017 公克，驗後淨重0.009 公克）予員警查扣，且願接
    受裁判。
  2.另萌施用第一級毒品海洛因之犯意，於97年2 月2 日10時許
    ，在高雄縣林園鄉○○路某處農田中，以海洛因摻於香煙內
    之方式，施用第一級毒品海洛因1 次。嗣於97年2 月3 日14
    時30分許，在高雄縣林園鄉○○○路118 巷5 弄路口前，因
    形跡可疑經警盤查，乙○○乃主動交出海洛因1 包（含包裝
    袋，驗前淨重0.021 公克，驗後淨重0.014 公克）予員警查
    扣，且願接受裁判。
二、上開犯罪事實，有下列證據足資證明：
  1.被告於本院準備程序及審理中之自白。
  2.濫用藥物尿液檢驗報告暨對照表2 份。
  3.扣案海洛因2 包（均含包裝袋，其一驗前淨重0.017公克，
    驗後淨重0.009 公克；另一驗前淨重0.021 公克，驗後淨重
    0.014 公克）及高雄市立凱旋醫院濫用藥物成品檢驗鑑定書
    2 份。
  4.臺灣高等法院被告前案紀錄表1 份（證明被告於強制戒治執
    行完畢釋放後5 年內，再犯本案之施用毒品犯行）。
三、核被告所為，均係犯毒品危害防制條例第10條第1 項之施用
    第一級毒品罪；其為施用而持有第一級毒品之低度行為，俱
    為施用第一級毒品之高度行為所吸收，不另論罪。被告有犯
    罪事實欄所述之徒刑執行完畢前科，有前開前案紀錄表可按
    ，其於該徒刑執行完畢後，5 年以內故意再犯本案有期徒刑
    以上之各罪，均應依刑法第47條第1 項論以累犯，並加重其
    刑。被告就本案所涉之2次施用第一級毒品海洛因犯行，俱
    於警方發覺其涉案前，主動交出海洛因而供承犯行，經高雄
    市政府警察局小港分局解送人犯報告書載記明確，並有本院
    公務電話紀錄在卷足稽，其乃係對於未經發覺之罪自首並願
    接受裁判，均應依刑法第62條前段規定，減輕其刑，並俱予
    先加後減。末被告所犯前開各罪間，犯罪時點不一，顯然基
    於各別犯意為之者，應分論併罰。
四、本院審酌被告前曾因施用毒品案件經送強制戒治，又迭因施
    用第一級毒品犯行經徒刑之宣告與執行，俱如前述，卻復犯
    本案之施用第一級毒品犯行，足見其欠缺戒除毒品之決心，
    誠屬不該。惟念被告犯後坦承犯行，且施用毒品乃屬對其自
    身健康之戕害行為，對社會所造成之損害尚非直接等一切情
    狀，爰量處如主文所示之刑，並斟以被告本案所犯2 罪罪名
    及犯罪態樣均係相同且俱未對社會造成直接損害、各該次犯
    行間之時間相隔，及期待可能性各節，依刑法第51條第5 款
    （係採限制加重原則，而非累加原則），酌定其應執行之刑
    ，以期罪責相當。
五、扣案之海洛因2 包（均含包裝袋，其一驗前淨重0.017 公克
    ，驗後淨重0.009 公克；另一驗前淨重0.021 公克，驗後淨
    重0.014 公克）之毒品成分均經鑑定無訛，業經本院認明如
    前，俱係屬第一級毒品而為違禁物，應依毒品危害防制條例
    第18條第1 項前段規定，不問屬於犯人與否，沒收銷燬之，
    而鑑定耗損部分，已滅失不存在，自無庸諭知沒收銷燬。
據上論結，應依刑事訴訟法第273 條之1 第1 項、第299 條第1
項前段、第310 條之2 、第454 條第1 項，毒品危害防制條例第
10條第1 項、第18條第1 項前段，刑法第11條、第47條第1 項、
第62條前段、第51條第5 款、第9 款，判決如主文。
本案經檢察官甲○○到庭執行職務。
中    華    民    國    97    年    4     月    30    日
                  刑事第七庭  法  官  莊珮吟
以上正本證明與原本無異。
如不服本判決應於收受本判決後10日內向本院提出上訴書狀，並
應敘述具體理由，如未敘述上訴理由者，應於上訴期間屆滿後20
日內補提理由書狀於本院（均須按他造當事人之人數附繕本）「
切勿逕送上級法院」。
中    華    民    國    97    年    4     月    30    日
                              書記官  黃園芳
◎附錄本案所犯法條：
《毒品危害防制條例第10條第1 項》
施用第一級毒品者，處6 月以上5 年以下有期徒刑。


司法院資訊處製作；財團法人民間司法改革基金會備份。
